臺灣彰化地方法院刑事判決　　　　　　　 96年度訴字第210號
公　訴　人　臺灣彰化地方法院檢察署檢察官
被　　　告　甲○○
　　　　　　　　　　　號
上列被告因偽造文書等案件，經檢察官提起公訴（96年度偵緝字
第4 號），被告於本院準備程序中自白犯罪，本院認有刑事訴訟
法第273 條之1 第1 項之情形，合議裁定由受命法官獨任進行簡
式審判程序，茲審理判決如下：
    主  文
甲○○行使偽造私文書，足以生損害於他人，處有期徒刑伍月，
如易科罰金，以銀元佰元折算壹日。車輛質當契約書上偽造之
「丙○○」印文1 枚、委託典當切結書上偽造之「丙○○」之署
名及印文各1 枚均沒收。
    理由
一、本案犯罪事實及證據，除犯罪事實第8 行「未徵得丙○○本
    人之同意」後，增列「於95年2 月7 日」外，及證據欄增列
    「被告甲○○於本院準備程序及審理時之自白」外，其餘均
    引用如檢察官起訴書之記載。
二、按被告行為後，刑法於94年2月2日修正公布，95年7月1日施
    行，而刑法施行法亦於95年6 月14日增訂第1 條之1 。於比
    較時應就罪刑有關之共犯、未遂犯、想像競合犯、牽連犯、
    連續犯、結合犯，以及累犯加重、自首減輕暨其他法定加減
    原因（如身分加減）與加減比例等一切情形，本於「統一性
    及整體性原則」，綜其全部罪刑之結果而為比較。本案罪刑
    涉及法律變更之部分，經依如附表所示比較新、舊刑法之規
    定，以修正前刑法有利於被告，依刑法第2 條第1 項前段規
    定，自應適用最有利於被告之修正前刑法，先此敘明。
三、核被告甲○○所為，係犯刑法第339 條第1 項之詐欺取財罪
    及刑法第216 、210 條之行使偽造私文書罪。被告偽造署押
    ，為偽造私文書之前階段行為，而偽造私文書後持以行使，
    其偽造私文書之低度行為，應為行使偽造私文書之高度行為
    所吸收，均不另論罪。又被告先後3 次詐欺之犯行，時間緊
    接，手段相同，所犯係構成要件相同之罪，顯係基於概括犯
    意反覆為之，為連續犯，應依修正前刑法第56條規定，以一
    罪論，並加重其刑。被告連續行使偽造私文書、詐欺取財2
    罪間，有方法、目的之牽連關係，為牽連犯，應依修正前刑
    法第55條規定，從一重之連續行使偽造私文書罪處斷。
四、末按上訴人用以詐欺取財之偽造、變造等書類，既已交付於
    被害人收受，則該物非屬上訴人所有，除偽造書類上偽造之
    印文、署押，應依刑法第219 條予以沒收外，依同法第38條
    第3 項之規定，即不得再對各該書類諭知沒收（最高法院43
    年台上字第747 號判例要旨參照）。本件被告於車輛質當契
    約書偽造之印文1 枚、委託典當切結書上偽造之署名及印文
    各1 枚，雖未扣案，惟無證據證明業已滅失，不問屬於犯人
    與否，均應依刑法第219 條之規定予以沒收。又被告雖前未
    曾受有期徒刑以上之刑之宣告，有卷附之臺灣高等法院被告
    前案紀錄表1 紙可稽，且公訴人於本院審理程序時請求：如
    被告與被害人達成和解，請予宣告緩刑等語，惟被告於本院
    宣判前，僅丙○○達成民事和解，此有和解書1 紙在卷可稽
    ，然尚未與被害人即通財當舖負責人乙○○達成和解，本院
    認尚不宜宣告緩刑，附此敘明。
五、依刑事訴訟法第273 條之1 第1 項、第299 條第1 項前段、
    第310 條之2 、第454 條第2 項，刑法第2 條第1 項前段、
    第210 條、第216 條、第219 條、第339 條第1 項，修正前
    刑法第55條、第56條、第41條第1 項前段，罰金罰鍰提高標
    準條例第1 條前段，修正前罰金罰鍰提高標準條例第2 條，
    判決如主文。
六、如不服本判決，得自收受送達之日起10日內向本院提出上訴
    狀，上訴於臺灣高等法院臺中分院（須附繕本）。
本案經檢察官郭玄義到庭執行職務。
中　　華　　民　　國　　96　　年　　3 　　月　　27　　日
                  刑事第二庭    法  官  黃齡玉
以上正本證明與原本無異。
如不服本判決，應於判決送達後10日內，向本院提出上訴狀（須
附繕本）。
告訴人或被害人對於判決如有不服具備理由請求檢察官上訴者，
其上訴期間之計算係以檢察官收受判決正本之日期為準。
中　　華　　民　　國　　96　　年　　3 　　月　　28　　日
                                書記官  施嘉玫
中華民國刑法第210條
（偽造變造私文書罪）
偽造、變造私文書，足以生損害於公眾或他人者，處 5 年以下有
期徒刑。
中華民國刑法第216條
（行使偽造變造或登載不實之文書罪）
行使第 210 條至第 215 條之文書者，依偽造、變造文書或登載
不實事項或使登載不實事項之規定處斷。
中華民國刑法第219條
（沒收之特例）
偽造之印章、印文或署押，不問屬於犯人與否，沒收之。
中華民國刑法第339條第1項
（普通詐欺罪）
意圖為自己或第三人不法之所有，以詐術使人將本人或第三人之
物交付者，處5年以下有期徒刑、拘役或科或併科1千元以下罰金
。
附表：
┌───┬──────────┬─────────────┐
│比較  │舊刑法於本案適用之法│新刑法於本案適用之法律效果│
│法條  │律效果              │                          │
├───┼──────────┼─────────────┤
│第33條│最低為新臺幣3元。   │最低為新臺幣1,000元。     │
│第5款 │                    │                          │
├───┼──────────┼─────────────┤
│第41條│應以新臺幣300元至   │得以新臺幣1,000元、2,000元│
│第1 項│900元折算為1日。    │或3,000元折算1日。        │
│前段  │                    │                          │
├───┼──────────┼─────────────┤
│第55條│所犯之罪，與其方法之│鑑於牽連犯之實質根據難有合│
│後段  │行為或其結果之行為有│理說明，且其存在亦有擴大既│
│      │牽連關係，可依裁判上│判力範圍，而有鼓勵犯罪之嫌│
│      │一罪論處。          │，而予刪除，其後在適用上得│
│      │                    │視其具體情形，分別論以想像│
│      │                    │競合犯或數罪併罰予以處斷。│
├───┼──────────┼─────────────┤
│第56條│多數行為因具有連續關│連續犯之形成結構，本質上就│
│      │係，連續數行為而犯同│是各自都得以獨立之犯罪，亦│
│      │一罪名，以一罪論，但│即是數罪之性質，因具備連續│
│      │得加重其刑至2分之1。│關係，而以單一評價之模式來│
│      │                    │處理，因此，在連續犯刪除後│
│      │                    │，原各自獨立之個犯行，應回│
│      │                    │歸數罪併罰之規定理。      │
├───┴──────────┴─────────────┤
│綜合比較結果：                                          │
│綜合其全部罪刑之比較，應以舊刑法較有利於被告，故本案應適│
│用舊刑法。                                              │
└────────────────────────────┘
